Inventaris van het archief van de Koninklijke Marine: Chef van de Marinestaf te ''s-Gravenhage, 1886-1942
Nationaal Archief, Den Haag
Zoals hierboven al gezegd, was het archief voor een gedeelte, ongeveer drie meter, bewerkt. Stukken uit de jaren 1914 - 1922 en 1939 - 1940 waren volgens een vroeger bij het ministerie van defensie in gebruik geweest ordeningsschema samengevoegd. Dit hield in dat de stukken per zaak werden samengevoegd en gebundeld. Deze bundels werden chronologisch opgeborgen, waarbij iedere bundel de datum kreeg van het oudste stuk. Per verpakkingseenheid kregen de verzamelde bundels een nummer, vanaf AA 1. Dit betekende dat de inhoud correspondentie was van algemene aard. GG wees op geheime correspondentie, ZG op zeer geheime. Enkele letters duidden aan dat het ging om agenda's en andere ingangen.
De stukken uit de tijd voor 1901 zijn alleen overgebleven als registers met afschriften van uitgaande brieven.
Inv.no. 1-10.
De oude orde van de archiefstukken verschilde van tijdsperiode tot tijdsperiode. Tot 1916 kregen de stukken een volgnummer, en was de ordening chronologisch.
Vanaf 1916, toen de marinestaf onderdeel was van het algemeen hoofdkwartier werd er op onderwerp geordend, met per hoofdonderwerp en sub-hoofd een nummer, en een volgnummer per stuk. In 1928 werd het aantal onderwerpen uitgebreid, en werd de code veranderd. In 1933 werd de bestaande verdeling naar onderwerp gehandhaafd maar uitgebreid met een verdeling per behandelende afdeling.
In 1939 kwam hierbij ook nog de splitsing van de marinestaf, in verband met het feit dat een aantal afdelingen deel uit gingen maken van het algemeen hoofdkwartier. Dit resulteerde in twee verschillende reeksen archiefbescheiden over deze jaren, met veel doublures.
Voor een gedeelte van 1914-1919 was een verdeling gemaakt tussen ingekomen en uitgaande stukken, die dan ook apart werden gebundeld en opgeborgen.
In het archief aangetroffen telegrammen waren soms per jaar gebundeld, in andere gevallen bij de onderwerpsgewijze ordening gevoegd. Een probleem bij een aantal van deze stukken was het feit dat ze meestal in code waren gesteld, en er niet altijd een transscriptie was bijgevoegd.
Het archief dat de naar Londen uitgeweken marinestaf heeft gevormd bevindt zich bij de afdeling maritieme historie van de marinestaf, Jan van Nassaustraat 112 te 's-Gravenhage. Het archief van de marinestaf na 1945 tot ca. 1982 bevindt zich bij het centraal archievendepot van het ministerie van defensie, 2e v.d. Kunstraat 19 eveneens te 's-Gravenhage. Van dit laatste gedeelte bevinden zich nog enige dozen met archiefstukken uit de periode '43-'48 bij de secretarie van de marinestaf, v.d. Burchlaan 31 te 's-Gravenhage. Dit gedeelte zal in de nabije toekomst ook bij het centraal archievendepot worden ondergebracht. Het archief is openbaar.
De verwerving van het archief
Overbrenging van een overheidsarchief
De verwerving van het archief
Het archief is krachtens bepalingen van de Archiefwet overgebracht.
Inhoud en structuur van het archief
2.12
Selectie en vernietiging
Het archief besloeg oorspronkelijk 13 strekkende meter, waarvan 3 meter inschrijfmiddelen. Na selectie bleef 10 meter over. Bij de inventarisatie is een erg voorzichtig selectiebeleid gevoerd. De reden hiervoor is dat tijdens de bezetting het archief van het ministerie van marine, later het ministerie van defensie, door een bombardement op het Bezuidenhout te Den Haag, in 1945, voor een groot deel verloren is gegaan. Aangezien de marinestaf, zeker na de eerste wereldoorlog, het onderliggende bestuursorgaan was, zijn verschillende stukken, die normaal zouden zijn vernietigd, bewaard. Desondanks werd 25% van het aanwezige materiaal vernietigd. De selectie geschiedde aan de hand van de lijst van voor vernietiging in aanmerking komende stukken behorende tot het archief van de chefs van staven, zoals vastgesteld bij beschikking van de minister van C.R.M. d.d. 7 december 1971 nr. 161 907 en van de staatssecretaris van defensie, 7 december 1971 nr. 250.880/2 X, zoals deze is gewijzigd bij de beschikking van 7 april 1982 nr. 213.108 en van 19 april 1982 nr. D 82/028/2877.
Aanwijzingen voor de gebruiker
Openbaarheidsbeperkingen
Volledig openbaar.
Materiële beperkingen
Aanvraaginstructie
Openbare archiefstukken kunnen online worden aangevraagd en gereserveerd. U kunt dit ook via de terminals in de studiezaal van het Nationaal Archief doen. Om te kunnen reserveren dient u de volgende stappen te volgen:
U maakt een profiel aan op www.gahetna.nl, en logt vervolgens in
Via de archiefinventaris (alleen de beschrijvingen met rode nummers) selecteert u het gewenste archiefstuk door op de knop 'Reserveren' te klikken
In het volgende scherm geeft u aan op welke dag u het archiefstuk wilt inzien
Indien u zich bevindt in de studiezaal en een tafelnummer heeft ontvangen kunt u dit nummer vermelden. Als u geen tafelnummer heeft kunt u tafelnummer 777 laten staan
Vervolgens bevestigt u uw reservering door deze te versturen.
Verwant materiaal
Beschikbaarheid van kopieën
Bijlagen
Concordans
Deze concordans verwijst van het (oude) correspondentienummer naar het (nieuwe) inventarisnummer. Ze is op jaar geordend.
Voor het gedeelte van het archief dat al eerder voorlopg geordend was, werd gebruik gemaakt van de aanduiding AA en GG (zie: Geschiedenis van het archiefbeheer). Deze is in de concordans niet overgenomen, aangezien ook bij deze stukken correspondentienummer en jaartal de zoekkenmerken waren.
Van bundels die bij de eerste bewerking waren samengesteld, is alleen het eerste nummer vermeld.
1901
488 187
498 180
502 180
511 187
513 187
518 257
532 264
577 180
587 188
609 299
626 188
634 188
655 189
657 205
668 205
679 260
1902
74 242
685 180
689 260
693 260
709 242
710 242
716 190
735 208
736 188
760 260
766 180
798 188
1903
78 180
138 294
1904
37 190
42 180
50 180
63 299
65 302
68 299
74 180
88 180
92 180
94 180
96 180
1905
89 180
92 188
94 302
95 206
96 302
99 180
104 180
106 180
108 180
111 180
115 180
118 180
122 180
127 180
128 180
130 180
1906
132 180
138 180
147 191
165 295
180 180
1907
183 302
219 180
244 180
247 180
248 180
252 180
256 180
257 180
258 180
261 180
262 180
263 180
268 180
1908
294 180
295 190
298 180
306 180
310 180
312 180
329 180
334 180
334A 191
343 180
345 191
377 180
384 192
389 180
1909
339 180
400 276
447 117
461 180
1910
480 188
481 205
482 147
483 188
489 180
493 180
494 180
496 180
501 180
517 180
526 191
527 191
529 191
533 191
535 191
541 191
545 181
551 180
558 301
562 191
569 260
570 260
571 187
574 187
1911
308 180
317 291
318 291
323 291
323a 192
324a 192
325 291
332 180
334 291
335 180
336 180
581 180
586 184
587 187
589 180
594 180
596 180
599 180
600 180
604 180
605 257
618 190
630 291
631 291
632 291
633 291
640 291
650 192
651 292
652 192
654 291
655 291
657 291
658 192
664 291
678 180
679 192
681 192
683 291
684 291
688 291
691 180
692 306
695 306
696 306
701 180
704 207
706 180
707 180
1912
8 300
10 180
15 247
24 160
29 160
39 293
40 160
55 180
88 184
92 160
96 161
99 191
101 191
105 161
112 160
116 252
117 180
125 180
1913
6 181
17 160
18 184
20 184
20b 242
21 184
22 180
23 184
24 184
25b 205
28 B 208
30 184
32 160
33 180
34 292
37 160
38 187
41 180
42 184
69 160
73 281
82 180
84 187
89 242
94 147
96 160
100 219
108 205
126 181
164 184
165 243
168 184
171 184
1914
1 SA 117
8 SA 117
9 SA 117
10 184
11 SA 117
11 160
13 SA 117
15 SA 117
19 SA 149
21 184
23 SA 117
24 180
33 293
37 221
38 SA 221
40 SA 117
41 293
44 SA 117
44 293
45 SA 206
46 SA 166
46 291
48 291
49 SA 253
50 SA 221
51 299
58 SA 149
59 SA 221
60 SA 242
63 247
64 SA 150
67 SA 278
68 A 247
69 SA 150
73 SA 221
74 SA 221
77 184
78 B 198
79 160
81 SA 221
82 SA 278
83 SA 278
85 SA 199
89 SA 117
90 173
93 SA 117
97 SA 253
98 SA 117
99 SA 196
99 293
100 SA 221
103 SA 150
105 SA 196
107 SA 117
108 SA 246
108 B 189
109 SA 220
110 SA 221
112 SA 117
113 SA 221
114 SA 221
117 SA 150
118 SA 221
118 B 142
119 SA 117
119 B 142
120 SA 221
120 ASA 221
121 SA 150
125 SA 150
126 306
127 SA 146
136 301
138 126
146 146
147 146
152 146
156 205
159 140
160 A 189
162 A 188
165 188
166 188
166 A 195
166 B 142
166 C 188
168 SA 188
168 188
168 B 189
169 140
170 188
170 A 188
170 B 163
171 189
172 189
173 188
175 189
176 189
176 A 191
177 196
177 A 196
185 277
186 192
188 301
188 A 301
189 160
190 160
191 198
193 198
194 198
196 162
198 184
200 A 193
201 184
202 142
203 160
205 162
206 291
207 162
207 B 197
208 162
209 196
210 198
213 150
214 150
215 150
216 150
217 150
218 150
219 150
219 A 150
220 162
221 150
221 A 162
222 150
223 197
224 197
225 197
226 197
227 162
228 162
230 150
231 150
232 185
233 150
234 197
235 262
237 A 150
240 126
241 150
242 150
243 189
246 150
247 299
248 299
249 193
251 150
252 189
253 199
254 162
261 209
263 209
265 262
266 291
267 189
268 192
271 160
273 192
275 291
276 162
277 209
279 162
280 199
281 192
282 189
285 191
286 192
287 191
288 281
290 191
291 149
292 197
294 185
298 184
299 191
300 187
302 191
303 150
305 193
306 247
308 146
310 B 197
311 191
312 12
313 197
314 189
316 192
319 193
325 189
326 197
329 142
331 192
332 189
333 191
334 163
342 189
347 299
348 193
351 196
353 189
354 192
354 A 184
358 197
365 273
366 192
372 150
373 189
375 150
384 162
385 191
389 187
390 163
392 162
398 192
406 189
407 160
410 184
416 162
418 197
421 189
424 189
427 162
428 161
429 197
432 221
435 192
437 306
439 184
441 192
443 163
445 192
448 192
449 189
453 172
455 189
459 192
461 191
463 193
464 162
465 150
466 192
467 150
471 275
474 192
475 275
478 192
481 192
485 166
486 192
492 192
499 192
503 SA 196
504 142
505 192
509 196
511 189
513 162
515 189
517 192
519 160
520 160
522 163
523 193
525 193
527 172
528 189
532 162
535 192
537 192
538 192
539 193
540 189
541 192
543 257
549 252
550 192
551 193
555 196
557 192
558 196
560 192
565 160
571 193
573 196
575 192
581 188
586 196
587 252
588 196
595 197
596 197
597 197
618 197
621 281
623 252
626 189
637 150
641 197
644 184
656 196
659 197
660 197
665 189
668 197
670 199
671 199
678 141
684 299
685 275
686 275
689 199
692 192
693 197
694 196
695 275
696 196
698 196
700 192
706 160
709 192
715 299
716 180
866 189
1163 189
1915
8 199
15 B 252
17 219
22 196
31B 273
33 160
35 224
44 B 252
46 275
49 B 163
58 199
75 163
76 163
79 160
81 189
86 163
95 189
96 295
100 275
114 160
127 191
131 196
134 196
137 A 196
142 160
154 B 275
158 180
160 160
165 189
182 199
187 196
191 140
194 196
201 160
207 187
210 275
212 223
213 275
214 140
216 203
220 189
223 275
227 304
228 150
230 160
245 191
254 247
274 275
283 160
285 B 222
286 275
289 189
308 189
308 B 222
310 247
311 191
314 B 222
318 160
323 191
325 140
331 140
332 140
339 140
344 160
350 196
356 275
359 247
366 140
369 275
374 275
382 160
390 196
400 191
402 150
413 160
421 160
422 222
425 189
428 160
429 275
430 117
431 200
434 200
435 B 196
444 B 196
445 160
446 200
455 200
456 200
457 B 223
466 222
467 200
470 222
479 160
483 B 199
485 200
487 B 196
488 160
489 200
495 B 167
496 193
497 B 167
499 200
502 B 202
506 160
506 B 222
508 B 224
514 B 187
520 247
521 224
522 B 222
524 200
534 163
536 B 196
537 160
538 163
540 163
543 B 275
549 B 196
550 B 196
552 B 196
553 276
555 160
557 189
565 199
575 B 196
579 275
584 160
585 160
586 163
588 B 196
592 B 160
605 B 191
609 160
610 B 162
611 B 196
613 B 196
620 B 196
624 B 196
626 160
629 B 191
632 B 196
642 161
644 163
645 161
649 B 196
655 B 196
656 B 196
660 B 196
663 160
666 222
668 B 197
669 161
674 B 163
676 275
680 193
690 B 202
691 B 196
692 160
693 B 197
696 B 196
700 160
707 275
709 161
716 263
717 189
718 199
721 196
723 B 196
725 B 196
726 163
727 275
729 224
730 160
731 162
732 161
737 161
739 192
743 B 196
748 B 162
750 283
750 B 162
751 200
756 160
766 B 205
767 200
769 B 199
775 275
780 B 199
781 200
782 196
786 160
793 161
794 B 249
801 275
801 B 199
808 B 162
809 299
810 B 205
817 275
827 299
830 199
831 160
832 200
832 B 167
846 200
851 200
854 160
855 192
856 B 162
859 200
866 200
874 162
875 160
877 196
879 199
879 B 197
880 161
881 200
883 196
897 189
898 275
901 B 162
910 196
915 196
920 B 222
923 B 222
927 196
928 196
929 189
930 160
930 B 284
933 196
936 199
941 196
942 304
944 202
946 B 196
947 B 199
962 B 222
966 B 222
980 160
982 275
983 275
985 161
986 160
1007 161
1010 196
1010 B 200
1011 293
1017 161
1019 161
1021 B 199
1033 199
1036 161
1036 B 199
1042 161
1046 161
1048 161
1049 161
1053 200
1056 161
1060 199
1065 163
1068 199
1072 293
1074 B 199
1075 252
1076 275
1078 161
1079 163
1090 161
1093 163
1098 161
1105 163
1109 160
1120 189
1124 161
1141 161
1143 161
1148 161
1151 196
1154 199
1172 161
1175 161
1180 161
1183 161
1184 163
1185 161
1201 161
1206 161
1217 161
1218 161
1220 222
1221 222
1228 161
1229 161
1232 161
1255 161
1256 199
1261 161
1268 161
1278 161
1282 222
1290 199
1293 161
1298 161
1306 199
1311 163
1312 161
1316 160
1326 160
1337 200
1339 161
1344 161
1346 161
1347 199
1355 189
1367 160
1369 161
1373 199
1389 161
1396 161
1404 160
1409 161
1416 161
1424 161
1425 275
1429 199
1433 180
1438 252
1443 160
1444 161
1450 149
1459 161
1473 275
1478 161
1490 189
1504 161
1521 161
1528 275
1535 161
1537 224
1916
1 163
4 252
6 162
11 284
15 252
20 161
23 163
24 150
26 199
29 199
32 191
33 G 142
34 199
41 199
52 199
63 189
70 163
74 281
77 199
79 199
80 160
87 160
100 283
107 161
114 161
121 161
126 160
130 161
131 150
134 199
136 287
144 161
151 196
154 161
155 161
156 196
162 163
167 161
170 163
173 191
178 200
179 189
180 161
191 161
198 196
203 161
212 161
219 160
222 196
225 199
227 199
231 161
234 189
241 161
243 161
244 162
245 160
251 199
260 161
261 163
262 244
266 161
271 199
273 160
288 196
289 163
293 161
294 A 190
311 196
319 199
320 199
323 199
3/1/2 224
3/1/4 190
3/1/5 247
3/1/6 268
3/2/.. 161
4/1/.. 116
9/1/.. 162
19/1/.. 163 m.u.v.
19/1/3 193
19/1/18 199
24/4/.. 299
26/1/.. 148
30/2/.. 256
39/1/.. 198
44/4/.. 184
50/2/.. 192
54/1/.. 199
54/2/2 197
54/2/3 162
54/2/19 244
54/3/.. 281
54/4/.. 281
54/5/2 283
54/5/3 281
54/7/.. 267
54/8/.. 283
54/9/.. 284
54/10/.. 281
54/11/11 285
54/11/16 283
54/11/24 281
59/1/.. 278
59/2/.. 220 m.u.v.
59/2/1, 2, 3 226
61/1/.. 189 m.u.v.
61/1/9 274
61/1/20 192
61/1/30, 32, 41, 80 275
61/1/66, 139 227
62/1/.. 196 m.u.v.
62/1/17 163
62/1/22, 23 199
62/1/43, 55, 77 200
62/2/.. 291
63/1/.. 187
65/1/.. 199
65/2/.. 293 m.u.v.
65/2/2, 3 292
65/2/11, 12, 15 192
65/2/17 163
65/3/.. 200
65/5/.. 199
65/6/.. 142 m.u.v.
65/6/5 140
65/7/.. 180
65/9/.. 252
67/1/.. 228 m.u.v.
67/1/13 205
67/1/4 220
67/Div. 205
73/1/.. 189 m.u.v.
73/1/3 226
73/1/9, 10 163
74/1/.. 184 m.u.v.
74/1/9 299
77/2/.. 200 m.u.v.
77/2/16, 39, 46, 52 163
77/3/.. 163
77/4/.. 162 m.u.v.
77/4/31, 32, 35 191
77/6/.. 199
77/8/.. 199
82/1/.. 150
85/1/3 141
85/1/4, 5 140
85/1/13 142
87/1/.. 295
92/1/.. 150
92/2/.. 221
93/0/.. 194
93/1/.. 162
93/2/.. 220
96/1/.. 229
96/2/.. 150 m.u.v.
96/2/9 152
100/2/.. 191
100/3/.. 228
100/4/1 146
100/4/2 161
100/6/.. 253
1917
2/1/.. 117
3/1/.. 224 m.u.v.
3/1/3, 18, 26, 27 268
3/1/13 247
3/1/47, 48 246
3/2/.. 200
4/1/.. 116 m.u.v.
4/1/22 137
4/1/29 289
8/2/.. 199
19/1/.. 199 m.u.v.
19/1/9 163
24/3/.. 299 m.u.v.
24/3/1, 2, 89 302
26/2/.. 168
34/1/.. 197
41/4/1 141
41/4/4 138
41/4/5 146
41/4/6 243
41/4/7 133
41/4/8, 9 140
41/4/10 148
41/Div 117, 144, 199
47/1/.. 252 m.u.v.
47/1/5 242
47/2/.. 200
48/1/.. 161
48/2/.. 160
48/3/.. 161 m.u.v.
48/3/2, 3 185
48/4/.. 161
50/2/.. 192 m.u.v.
50/2/4 189
50/4/.. 197
54/1/6 284
54/2/.. 197 m.u.v.
54/2/7 256
54/3/3 284
54/4/.. 281
54/7/.. 196 m.u.v.
54/7/2 256
54/7/4, 6, 9, 12, 14, 15, 16, 17, 18, 181
54/8/.. 283
54/9/.. 284
54/11/.. 281 m.u.v.
54/11/20 282
54/11/71 285
61/1/.. 275 m.u.v.
61/1/ 2, 3, 8, 12, 22, 23, 30, 32, 59, 60, 63, 65, 66, 69, 80, 111, 118 189
61/1/11 273
62/1/.. 196 m.u.v.
62/1/12 252
62/1/36 163
62/1/57 162
62/1/101, 119, 124, 125 200
62/1/186 192
62/1/197, 198 192
62/1/199 184
62/1/200, 201, 240 276
62/1/211, 212 267
62/1/285 149
65/1/8 180
65/1/141, 158 192
65/2/1, 23 288
65/2/4 147
65/2/6 127
65/2/9 163
65/2/11, 12, 17, 18, 22 192
65/2/26 292
65/2/29 274
65/5/.. 199
65/6/.. 142 m.u.v.
65/6/41 205
65/7/.. 180
65/Div 229
67/1/24, 27 228
67/1/28, 64 205
69/Div 302
72/1/.. 163
73/1/.. 154
74/1/.. 192
74/4/.. 153
77/2/.. 162
77/3/.. 306 m.u.v.
77/3/2, 18, 28, 33 162
77/3/3 149
77/3/17, 22, 23 188
77/3/48 197
77/4/.. 162
77/6/ 163
77/9/.. 246
81/1/.. 199
81/Div 305
84/Div 117
87/2/.. 295
93/1/.. 162
100/2/.. 191 m.u.v.
100/2/2, 3 188
100/2/7 219
1918
3/1/1, 11 244
3/1/3 246
3/1/7, 8 224
3/1/10 268
4/1/.. 284 m.u.v.
4/1/4, 5, 22, 32, 83, 84, 96, 183, 184, 209, 210 134
4/1/28, 202, 212, 216, 233 132
4/Div 127
9/1/.. 197
19/1/.. 163
19/2/1 284
19/2/29 172
22/1/.. 120 m.u.v.
22/1/2 236
22/1/6 118
23/1/.. 197
24/1/2, 3 287
24/1/5, 6 299
24/3/.. 306 m.u.v.
24/3/27, 29 282
41/4/.. 132 m.u.v.
41/4/2, 3, 37, 43, 44, 46 140
41/4/9, 25, 28, 35 137
41/4/10, 36 134
41/4/17 162
41/4/18 200
41/4/22 146
41/4/27 142
41/4/33, 38, 39 141
41/4/34 164
47/1/.. 242
47/6/.. 242
48/1/.. 161
50/2/2 192
50/3/.. 192
50/5/.. 236
54/Div 132
61/1/.. 275 m.u.v.
61/1/31, 32, 106, 259 189
61/1/39 162
61/1/77, 87, 140 274
61/1/112 140
61/1/126 146
62/1/.. 199/196 m.u.v.
62/1/15 187
62/1/30, 40, 265 192
62/1/75, 257 189
62/1/103 193
62/1/125, 126, 157, 190, 182
62/1/197 149
62/1/627 134
62/Div 196
63/1/.. 187
64/1/.. 149
65/2/.. 192
65/3/1 188
65/6/9 208
65/6/10 140
65/9/3, 6, 10 250
65/9/12 249
65/9/14, 16 252
67/1/.. 184 m.u.v.
67/1/5, 11, 12 220
67/1/16 166
67/1/18, 19 225
67/1/29 194
67/2/.. 184
67/Div 228
72/1/1 200
72/2/.. 163 m.u.v.
72/2/18, 20 225
74/1/1 163
77/2/.. 163 m.u.v.
77/2/15, 16, 19, 37, 39 225
77/3/.. 162 m.u.v.
77/3/5, 6 203
77/4/.. 153 m.u.v.
77/4/3, 4, 5, 18, 29, 30 162
77/4/19, 22, 23, 28 184
85/1/3 127
85/1/11 140
87/2/2 192
89/1/.. 273
89/2/.. 150
92/1/.. 150
92/2/32 221
93/1/.. 162
93/2/.. 174
93/3/.. 194
93/4/.. 219
100/2/.. 191
100/2/7, 8 219
100/3/.. 205
100/6/.. 253
418 G 162
557 G 199
1919
2/1/.. 117
3/1/.. 224 m.u.v.
3/1/1 190
3/1/12 123
3/2/1, 2 123
4/1/.. 132/134 m.u.v.
4/1/9, 76 284
4/1/125, 310, 392 116
24/1/2 134
54/1/1 284
54/9/.. 286 m.u.v.
54/9/3, 8 284
54/11/.. 282 m.u.v.
54/11/20 283
54/11/38, 61, 146, 182 281
54/11/63, 103, 104, 113 287
54/14/2 287
54/Div 134
56/2/1 239
56/Div 207
59/1/17 276
59/2/4 205
60/1/.. 176 m.u.v.
60/1/14 258
61/1/35, 36 196
61/1/37, 38 162
62/1/.. 199 m.u.v.
62/1/41 191
65/2/1 291
65/5/1 199
65/7/.. 180
65/8/.. 188
65/9/.. 249
67/1/.. 205 m.u.v.
67/1/9 220
67/1/29 239
77/2/3 149
77/3/.. 162 m.u.v.
77/3/10 187
77/4/.. 153 m.u.v.
77/4/4 197
77/5/.. 162
77/7/.. 149
81/2/.. 199
85/1/.. 199
87/5/.. 198
89/2/.. 252
92/2/3 203
93/1/.. 162
93/2/1 203
93/2/2 162
93/3/.. 210
95/1/1 162
100/2/.. 191
A/Div 123
1920
3/1/.. 190
4/1/.. 116/132/133/287 m.u.v.
4/1/517 147
4/1/559 287
4/1/582, 675, 744 283
4/4/9 125
4/Div 125, 127
9/1/2 257
9/1/4 249
19/2/1 284
24/2/.. 299
41/4/3 133
41/4/6 140
41/4/40 140
50/1/1 191
50/1/2, 3 192
50/2/1 190
54/7/.. 285 m.u.v.
54/7/16, 23, 25 283
54/7/22, 24, 27 230
54/11/.. 281
54/12/.. 283
54/14/.. 287
54/15/1 230
54/15/6 281
54/Div 147
59/1/2 280
60/1/.. 260 m.u.v.
60/1/6 191
60/1/9 299
61/1/.. 189
65/7/.. 180
65/8/.. 188
67/1/.. 205
67/Div 230
77/4/10 153
84/1/3 190
84/1/4 191
93/1/1 162
93/3/.. 194
100/2/1 191
1921
100/5/.. 264
1922
4/1/.. 134 m.u.v.
4/1/68, 176 133
4/1/74, 79, 106 132
4/1/83 137
4/Div 125, 126, 128, 129
9/1/2 249
11/Div 196, 202
19/3/.. 119
22/1/2 120
24/1/1 287
26/1/1 151
38/Div 188
41/4/2 156
41/4/3 142
41/4/4 137
41/4/5 194
41/4/40 138
48/Div 169
50/2/.. 191 m.u.v.
50/2/1 142
50/2/8, 20 190
50/5/.. 237 m.u.v.
50/5/26 126
54/5/1 283
54/7/.. 285 m.u.v.
54/7/1 126
54/7/4, 45 281
54/7/6 200
54/7/7, 16 268
54/7/9 207
54/7/12, 30, 31, 32, 33, 34, 35 287
54/7/25, 26 286
54/7/28, 29, 39, 48, 57 141
54/7/38, 44 186
54/9/.. 286
54/11/.. 282
54/Div 126, 286, 289
56/1/1 141
56/3/2 145
57/7/.. 267
59/1/.. 277 m.u.v.
59/1/4, 5, 6 280
59/1/7, 8, 10, 13, 14 278
59/1/9, 11, 12 276
59/2/1 176
60/1/.. 176
61/2/.. 191 m.u.v.
61/2/9, 10, 11, 12, 13, 14 163
65/2/.. 293
65/7/.. 180
65/8/.. 188
65/10/.. 261
67/1/2 220
67/1/4 209
67/Div 118
75/1/.. 302
81/1/4 306
84/1/1 187
84/1/2 118
87/4/2 283
87/5/1 128
90/Div 147
93/3/.. 207 m.u.v.
93/3/1 211
93/3/3 212
94/1/.. 182
100/5/4 264
100/Div 264
11923
2/1/1, 2 117
3/1/.. 237 m.u.v.
3/1/2 119
3/1/4, 5, 9, 10, 11, 12, 13, 14 268
4/1/.. 286 m.u.v.
4/1/1, 2 134
4/1/3 125
4/Div 125, 126, 129, 137, 291
9/2/2, 3 229
18/Div 147
19/3/1 119
22/1/1, 2 120
24/3/2 125
41/3/.. 259
41/4/1 138
41/4/2 141
41/4/6, 7 139
50/1/1 192
50/2/1 190
50/5/.. 236 m.u.v.
50/5/1, 4, 11, 12, 13, 16, 22, 23 237
54/5/1 283
54/7/6 299
54/7/7 202
54/7/8 186
54/7/9 283
54/Div 126
56/1/1 146
56/1/2, 3, 4 139
56/1/5 125
56/2/2 117
56/2/3, 4 240
56/3/1, 2 118
57/7/4 147
59/1/.. 276 m.u.v.
59/1/5 279
59/1/6 278
59/1/8 207
59/1/9 280
60/1/1 191
60/1/6 176
61/2/.. 163
65/2/2, 6, 9 293
65/2/3, 7 292
65/6/1 227
65/7/.. 180
65/10/.. 261
65/Div 153
67/1/1 166
75/1/2 302
77/3/1 187
84/1/.. 176
85/Div 176
87/1/1 297
92/4/1, 3 194
93/3/.. 207 m.u.v.
93/3/5, 7 216
93/3/6 238
93/3/10, 13 229
94/1/1, 2 176
100/2/1 191
100/3/.. 230
100/5/.. 263
100/Div 200
1924
3/1/1, 2 267
4/Div 125, 126, 129, 147, 210
11/Div 202
19/3/1, 2 119
24/1/1, 2 299
24/1/5, 6 176
24/2/1 299
24/2/2, 3, 4 230
24/3/1 306
24/Div 299
26/2/1, 2 191
28/1/1, 2 186
28/Div 202
41/3/2 259
41/4/.. 144 m.u.v.
41/4/5 141
41/4/6 146
48/Div 169
50/5/.. 236 m.u.v.
50/5/3, 11, 13, 18, 19, 20, 22, 26, 28 237
50/5/21 238
50/5/31, 36 194
54/7/.. 147 m.u.v.
54/7/8 230
54/7/13 282
54/7/14 281
54/7/15, 16, 18, 21, 22, 23 267
54/7/19 290
54/7/24, 29 285
54/7/28 289
54/7/31, 32 268
54/11/2, 3 289
59/1/3, 4, 6 280
59/1/5 279
59/1/10 278
59/1/11, 12 276
60/1/.. 176
62/2/1 192
62/2/4, 5 163
65/7/.. 180
65/8/1, 2 188
70/Div 195
72/2/1 12
77/3/.. 176
81/1/2 119
84/1/2 191
90/1/1 182
92/4/1 194
93/3/1, 2 207
93/3/3 216
93/3/4 214
93/Div 147, 156
94/1/1 182
100/2/.. 191
100/5/.. 191
100/Div 163
1925
3/1/.. 246
4/Div 125, 126 129, 137
11/Div 202
19/3/1 119
24/1/.. 301
24/3/.. 299 m.u.v.
24/3/10, 11 304
24/3/12, 13 305
24/5/.. 299
26/2/1 169
30/Div 118
41/3/1, 2 259
41/4/1 137
47/Div 169
50/5/.. 237
54/7/.. 126 m.u.v.
54/7/14, 15, 16, 17 288
54/7/20, 26 284
54/11/1, 2 283
54/Div 286
56/1/.. 131
56/3/1 118
59/1/.. 278 m.u.v.
59/1/3 278
59/1/4 279
60/1/1, 3, 5 172
60/1/6, 20 176
60/1/17, 23 174
61/2/4 189
61/Div 163
65/4/4 217
65/7/1, 2 180
65/8/1 188
65/10/1 261
67/1/9 291
1926
4/Div 125, 126
11/Div 202
19/1/1 119
19/4/.. 156
20/20/1 192
24/1/.. 299 m.u.v.
24/1/1 301
24/1/8, 9 304
24/3/.. 195 m.u.v.
24/3/5 194
26/2/1 169
41/3/3 191
41/4/1 138
41/4/2 144
47/Div 169
50/5/.. 237
54/6/.. 188
54/7/.. 287 m.u.v.
54/7/1, 4, 18, 32, 33, 34, 40 267
54/7/2, 3, 6, 10, 12, 14, 15, 16 269
54/7/11, 13, 19, 23, 29, 30 290
54/7/38 288
54/11/2 289
54/Div 288, 164
56/1/.. 137
56/2/1 240
56/3/1 115
56/3/3 229
59/1/1, 2, 7 278
59/1/3, 4 276
59/1/5 280
59/1/6 297
59/1/10 279
59/2/1, 2, 4 191
59/2/3 187
59/2/5 176
60/1/.. 172 m.u.v.
60/1/1 174
60/1/5, 9, 12, 13, 15, 17 176
61/1/4 275
61/Div 163
65/2/1, 4 291
65/2/2, 3 299
65/7/.. 176
65/10/.. 261
67/Div 166, 301
72/2/.. 192
83/Div 170
87/5/2 131
87/Div 202/216
92/5/.. 187
93/3/1 207
93/3/3 216
100/2/.. 191
100/5/.. 263
1927
4/Div 125, 126, 129, 131, 231
9/Div 153
11/Div 202
19/3/.. 156
19/4/.. 156
24/1/.. 305
24/3/168 194
24/3/225 299
24/Div 119
26/1/1 153
26/2/1, 2 169
26/2/3, 4 167
28/1/2, 3 202
28/Div 202
33/Div 202
41/3/.. 259
50/5/.. 236 m.u.v.
50/5/3, 5, 7, 19, 23, 24, 25, 37 237
50/5/44, 48 238
51/2/1, 2 296
52/Div 202
54/7/.. 264 m.u.v.
54/7/4, 5, 13, 14 290
54/7/9 284
54/11/1 282
54/15/1 281
56/1/1, 2, 3 137
56/1/4, 5 144
56/2/.. 239
56/3/.. 118
59/1/3 280
59/1/4, 14 278
59/1/5 279
59/1/15, 18, 20 267
60/1/.. 172
60/1/11, 12 176
65/2/.. 291
65/7/.. 192
65/10/1 261
81/1/.. 306
84/1/1 190
87/Div 216
92/5/.. 187
94/1/.. 182
94/Div 156
100/2/.. 191
100/5/1, 2 263
1928
3/1/.. 147
4/Div 125, 128, 129, 131, 253
7/2/1 153
7/2/2 303
7/3/1, 2 202
11/1/7 191
11/Div 155
19/3/2, 3 202
22/2/1 121
24/1/.. 305 m.u.v.
24/1/6 144
24/1/9 287
24/1/14 303
24/1/17, 18 299